【裁判字號】    97,台非,209
【裁判日期】    970515
【裁判案由】    搶奪等罪減刑並定應執行刑
【裁判全文】
最高法院刑事判決              九十七年度台非字第二０九號
上  訴  人  最高法院檢察署檢察總長
被      告  甲○○
上列上訴人因被告搶奪等罪減刑並定應執行刑案件，對於台灣高
雄地方法院中華民國九十六年八月三十一日第一審確定裁定（九
十六年度聲減字第三六二四號），其中搶奪及牙保贓物罪部分認
為違法，提起非常上訴，本院判決如下：
    主  文
原裁定關於其附表一所示搶奪及牙保贓物二罪所為減刑及定應執
行刑違背法令部分均撤銷。
    理  由
非常上訴理由稱：「按判決不適用法則或適用不當者，為違背法
令，刑事訴訟法第三百七十八條定有明文。又中華民國九十六年
罪犯減刑條例第八條第一項規定，依本條例應減刑之罪，已經判
決確定尚未執行或執行未完畢者，由檢察官或應減刑之人犯聲請
最後審理事實之法院裁定之。亦即應減刑之罪，須以已經判決確
定尚未執行或執行未完畢者，始得為之。經查，本件被告甲○○
所犯如附表一所示之搶奪及牙保贓物等二罪，應執行有期徒刑一
年四月，經台灣高雄地方法院檢察署檢察官以九十四年執緝嶺字
第八一一號執行指揮書，已於（民國）九十四年十二月十三日執
行完畢，有上開指揮書、被告前案紀錄表可稽，上開二罪部分，
既已執行完畢，顯已不合上開減刑條例所規定之減刑條件，乃原
裁定不察，竟就上開二罪予以減刑及合併定其應執行之刑，其裁
判（裁定）自有適用法則不當之違背法令。爰依刑事訴訟法第四
百四十一條、第四百四十三條提起非常上訴，以資糾正」等語。
本院按：減刑之裁定，與實體判決有同等效力；此項裁定確定後
，如發現有違背法令者，自得提起非常上訴。又判決不適用法則
或適用不當者，為違背法令，刑事訴訟法第三百七十八條定有明
文。再中華民國九十六年罪犯減刑條例第八條第一項規定：「依
本條例應減刑之罪，已經判決確定尚未執行或執行未完畢者，由
檢察官或應減刑之人犯聲請最後審理事實之法院裁定之」。亦即
聲請減刑，以應減刑之罪已判決確定，且於中華民國九十六年罪
犯減刑條例施行之日，尚未執行或執行未完畢者為限，如其刑已
執行完畢，即無減刑可言。本件原裁定以被告甲○○所犯如該裁
定附表一所示搶奪、牙保贓物二罪，均已判刑確定，且犯罪時間
係在民國九十六年四月二十四日以前，俱合於中華民國九十六年
罪犯減刑條例所定之減刑條件，因依被告之聲請，就該二罪分別
予以減刑，並定其應執行之刑。惟查被告分別於九十二年十月中
旬起至同年十一月一日止所犯如原裁定附表一所示之連續搶奪罪
及九十二年七月間起至同年十一月間止所犯如原裁定附表一所示
之連續牙保贓物罪，經台灣高等法院高雄分院分別判處有期徒刑
一年二月（搶奪部分）或維持第一審之判決而駁回被告在第二審
之上訴（牙保贓物部分第一審判處有期徒刑三月），並定應執行
之刑為有期徒刑一年四月，於九十三年十二月十七日確定，於九
十四年十二月十三日執行完畢，有台灣高雄地方法院檢察署檢察
官九十四年度執緝嶺字第八一一號執行指揮書影本及台灣高等法
院被告前案紀錄表乙份在卷可稽；揆諸上開法條規定及說明，上
開二罪部分，自不得依中華民國九十六年罪犯減刑條例減刑。乃
原裁定疏未細察，遽依被告之聲請，仍就上開搶奪、牙保贓物二
罪部分予以減刑，並定其應執行之刑，顯有適用法則不當之違背
法令。案經確定，非常上訴意旨執以指摘，非無理由，惟原裁定
尚非不利於被告，應僅由本院將原裁定關於其附表一所示搶奪罪
及牙保贓物二罪所為減刑及定應執行刑違背法令部分撤銷，以資
糾正。
據上論結，應依刑事訴訟法第四百四十七條第一項第一款前段，
判決如主文。
中    華    民    國  九十七  年    五    月   十五   日
                      最高法院刑事第九庭
                          審判長法官  林  永  茂
                                法官  吳  昆  仁
                                法官  蘇  振  堂
                                法官  蕭  仰  歸
                                法官  何  菁  莪
      本件正本證明與原本無異
                                      書  記  官
中    華    民    國  九十七  年    五    月          日
                                                      V


司法院資訊處製作；財團法人民間司法改革基金會備份。
